【裁判字號】    96,訴,2170
【裁判日期】    970326
【裁判案由】    毒品危害防制條例
【裁判全文】
臺灣高雄地方法院刑事判決              96年度訴字第2170號
公  訴  人  臺灣高雄地方法院檢察署檢察官
被      告  甲○○
選任辯護人  鄭明達律師
上列被告因違反毒品危害防制條例案件，經檢察官提起公訴（96
年度偵字第5260號），本院判決如下：
    主  文
甲○○無罪。
    理  由
一、公訴意旨略以：甲○○明知海洛因、甲基安非他命為毒品危
    害防制條例第2 條第2 項第1 款、第2 款所列管之第一級毒
    品、第二級毒品，竟意圖營利，出於販賣第一級毒品海洛因
    、第二級甲基安非他命之集合犯意，於民國94年1 月起至96
    年2 月間，以行動電話門號0000000000號、0000000000號、
    0000000000號、0000000000號為聯絡販毒事宜之工具，(一)於
    94年初起至94年5 月間某日，與薛寶泰所使用行動電話0000
    000000號（門號申設人為乙○○）聯絡，以新台幣（下同）
    數千元之代價，販賣第一級毒品海洛因1 包予薛寶泰1次 ，
    並相約在高雄市○○路路邊交付；(二)於95年3 月起至6月 止
    ，與丁○○所申設使用行動電話0000000000號聯絡，以2000
    元或3000元之代價，販賣海洛因、甲基安非他命予丁○○10
    數次，並以徒步或騎乘機車之方式至大榮商工等地交付；(三)
    於95年12月起至96年1 月止，與丙○○所使用行動電話0000
    000000號（門號申設人為呂秋慧）聯絡，約定販售海洛因1
    錢、甲基安非他命1 兩予丙○○，嗣因價錢無法談攏，始未
    交付毒品予丙○○。嗣於96年2 月9 日11時許，為警在甲○○位於高雄市○○區○○街43巷4 號之住處查獲電子磅秤2
    個、手機1 支、吸食工具1 組（呈甲基安非他命陽性反應）
    、仟元鈔6 張、伍佰元鈔4 張、佰元鈔5 張、注射針筒7 支
    （其中4 支針筒呈毒品陰性反應、3 支針筒呈海洛因陽性反
    應）、分裝袋1 批、塑膠管1 個、玻璃球1 個（呈甲基安非
    他命陽性反應）、海洛因1 包（0.126 公克）、海洛因（
    2.880 公克）、液態麻醉劑、殘渣袋3 只（均呈海洛因陽性
    反應）、瓦斯槍1 支、彈簧刀1 支（涉嫌槍砲彈藥刀械管制
    條例案件由公訴人另案偵辦），因認甲○○涉犯毒品危害防
    制條例第4 條第1 項販賣第一級毒品既遂罪、第4 條第2項
    販賣第二級毒品既遂罪、同條例第4 條第6 項、第1 項販賣
    第一級毒品未遂罪及第4 條第6 項、第2 項販賣第二級毒品
    未遂罪（販賣予丙○○部分，此經公訴檢察官當庭請求增列
    ，本院卷(一)第165 頁）等語。
二、就證據能力部分：
  (一)按我國刑事訴訟法基於證據裁判主義及證據能力之規定，得
    以作為認定犯罪事實之依據，以有證據能力之證據為限，惟
    於審判期日證人所為陳述與審判外之陳述相異時，可提出該
    證人先前所為自我矛盾之陳述，用來減低其在審判時證言之
    證明力，此種作為彈劾證據使用之傳聞證據，因非用於認定
    犯罪事實之基礎，不受傳聞法則之拘束。因此，被告以外之
    人於審判外之言詞或書面陳述，雖不得以之直接作為認定犯
    罪事實與否之證據，但非不得以之作為彈劾證據，用來爭執
    或減損被告或證人陳述之證明力（最高法院97年度台上字第
    483 號判決參照）。證人丁○○之警詢陳述，雖為審判外陳
    述而原則上無證據能力，惟為辨明證人前後不符或歧異之陳
    述，究以何者與真實無礙，除有賴經驗法則及論理法則，尚
    不免就其他補強證據予綜合判斷，乃至仰賴證人在本案或另
    案歷次陳述，據以彈劾，憑斷其間真偽，併此述明。
  (二)又被告以外之人於偵查中向檢察官所為陳述，除顯有不可信
    之情況者外，得為證據，同法第159 條之1 第2 項定有明文
    。本件證人乙○○、丁○○、丙○○於檢察官偵查中所為之
    陳述，其等未曾提及檢察官在偵查時有不法取供之情形，反
    對該項供述得具有證據能力，亦未釋明上開供述有顯不可信
    之情況，且業於本院審判中具結接受詰問，依上說明，其等
    於偵查中之證言自均具有證據能力。
  (三)被告以外之人於審判外之陳述雖不符刑事訴訟法第159 條之
    1 至之4 等4 條之規定，而經當事人於審判程序同意作為證
    據，法院審酌該言詞陳述或書面陳述作成時之情況，認為適
    當者，亦得為證據；當事人、代理人或辯護人於法院調查證
    據時，知有刑事訴訟法第159 條第1 項不得為證據之情形，
    而未於言詞辯論終結前聲明異議者，視為有前項之同意，同
    法第159 條之5 定有明文。本件證人呂秋慧、乙○○固均曾
    於警詢中為陳述，其性質雖屬傳聞證據，惟證人呂秋慧未再
    於法院審理中為陳述，且2 人均查無符合同法第159 條之1
    至之4 等前四條之情形，其等所為之上開警詢筆錄內容，業
    經當事人於本院審判程序亦當庭表明不爭執其證據能力（本
    院卷(一)第44頁），依上開規定，是其等於警詢中之證言應具
    有證據能力。
  (四)卷附門號0000000000、0000000000、0000000000、00000000
    00、0000000000、0000000000、0000000000號之行動電話之
    監聽譯文，係法務部調查局屏東縣調查站以被告疑涉販賣毒
    品罪嫌，危害社會秩序情節重大，不能或難以其他方法蒐集
    或調查證據，向檢察官聲請核發通訊監察書，有通訊監察書
    （本院卷(二)第22至54、85至91頁）及監聽譯文附卷可稽，其
    譯文亦各標明通話雙方之電話號碼、通話時日及時間，並詳
    載通話內容，符合監聽之合法性及譯文之功能性。綜此，上
    開傳聞證據之取得過程並無瑕疵，與待證事實各具有關聯性
    ，證明力非明顯過低等情況，均認適當，應均有證據能力。
三、按犯罪事實應依證據認定，無證據不得認定犯罪事實；不能
    證明被告犯罪者，應諭知無罪之判決，刑事訴訟法第154 條
    第2 項、第301 條第1 項分別定有明文。公訴意旨認被告甲○○涉犯販賣第一級毒品海洛因、第二級毒品甲基安非他命
    罪嫌，無非以證人乙○○、丁○○之警詢、偵訊及證人呂秋
    慧警詢、丙○○偵訊中之證述及扣案之電子磅秤、手機、甲
    基安非他命吸食工具、現金、注射針筒、分裝袋、塑膠管、
    玻璃球、海洛因、殘渣袋、高雄市立凱旋醫院濫用藥物成品
    檢驗鑑定書、法務部調查局鑑定書、高雄醫學大學附設中和
    紀念醫院檢驗報告、屏東地檢署通訊監察書及卷附監聽譯文
    等物為據。訊據被告固坦承確於96年2 月9 日，經警在高雄
    市○○區○○街43巷4 號住處扣得前揭電子磅秤2 個、手機
    1 支、吸食工具1 組、仟元鈔6 張、伍佰元鈔4 張、佰元鈔
    5 張、注射針筒7 支、分裝袋1 批、塑膠管1 個、玻璃球1
    個、海洛因2 包、殘渣袋3 只等物，且認識丁○○、丙○○
    之事實，惟矢口否認有何販賣第一級、第二級毒品之犯行，
    並辯稱：伊自81年開始到被查獲時為止有施用第一級海洛因
    、第二級毒品安非他命的習慣，最近一、二年都向陳漢榮購
    買海洛因、甲基安非他命毒品，係為供自己吸食之用。查扣
    的HCP 牌電子磅秤是用來看所購得毒品有無偷減料，分裝袋
    則用作稀釋毒品供自己吸食之用，門號0000000000號之手機
    則是向陳漢榮借得，其他門號0000000000、0000000000電話
    也是向朋友借的，並不認識薛寶泰、乙○○，也沒印象有和
    他們通過電話，沒有販賣海洛因給薛寶泰；曾經請丁○○幫
    忙問毒品價格且和丁○○一起合資買過一次毒品，但沒有販
    賣毒品給丁○○；丙○○曾經請伊幫忙向陳漢榮問毒品價格
    ，並說若不夠錢可以一起合資買，但事實上沒有一起買過，
    更沒有賣海洛因、甲基安非他命給丙○○等語。經查：
  (一)員警持本院核發之搜索票於96年2 月9 日11時許，在高雄市
    鼓山區○○街43巷4 號被告住處查扣之電子磅秤2 個、手機
    1 支、吸食工具1 組、仟元鈔6 張、伍佰元鈔4 張、佰元鈔
    5 張、注射針筒7 支、分裝袋1 批、塑膠管1 個、玻璃球1
    個、海洛因2 包、殘渣袋3 只等物之情，業據被告供認不諱
    ，且有保安警察第三總隊第二大隊搜索扣押筆錄（偵卷第9
    至11頁）、扣押物品目錄表（偵卷第13至14頁）附卷可憑。
    又扣案白色粉末經送驗結果，均呈海洛因陽性反應，有高雄
    市立凱旋醫院96年2 月26日高市凱醫驗字第3417號濫用藥物
    成品檢驗鑑定書（偵卷第54頁）附卷可按，此部分事實固堪
    認定。
  (二)證人乙○○雖於警詢及偵訊時證稱：94年初至94年5 月份門
    號0000000000號行動電話是伊持用，當時伊與薛寶泰（已於
    94年6 月4 日死亡）住在一起，薛寶泰會用伊的上開門號行
    動電話購買毒品，但不知道但薛寶泰電話打給誰，向何人購
    買毒品，伊並不認識甲○○，沒有向甲○○買過毒品，薛寶
    泰曾叫伊開車載他去十全路買過幾千元毒品，他下車買好後
    就載他回家（96偵5260卷第100 至101 、106 至107 頁）及
    本院審判中具結證稱：94年間薛寶泰確實有向伊借行動電話
    及錢購買毒品，當時沒有聽到薛寶泰的通話內容，聽完電話
    有載他到十全路，沒有看到他和誰接觸等語（本院卷(一)第17
    7 至180 頁）。惟查，證人乙○○自承與被告並不認識，且
    薛寶泰雖曾向他借電話及錢並由證人乙○○載去十全路附近
    購買毒品，但對於薛寶泰借電話後究竟打給誰及向何人購買
    毒品，則表示並不清楚，故從證人乙○○上揭證述內容自難
    認被告有販賣毒品海洛因予薛寶泰之事實。再者證人乙○○
    所使用門號0000000000號之行動電話，從監聽譯文顯示，雖
    分別於94年1 月21日16時曾與門號0000000000號行動電話，
    於94年1 月31日18時23分、94年2 月18日10時13分、同日10
    時21分及94年2 月20日14時54分與門號0000000000號之行動
    電話，另於94年5 月16日15時31分曾與門號0000000000號行
    動電話聯絡，且對話內容疑似有關毒品之交易，惟被告除一
    再堅稱不認識薛寶泰、乙○○外，僅約1 、2 年前曾向陳漢
    榮借上開門號0000000000號之行動電話使用，對於前述監聽
    譯文之內容則完全沒有印象，否認曾與薛寶泰有前揭通話，
    更無販賣毒品給薛寶泰之犯行。另對於0000000000、000000
    0000這2 個門號之行動電話亦辯稱應該沒有使用過，且從卷
    附上揭門號0000000000號行動電話之申請人為NAMWONG KHIB
    O （本院卷(二)第87頁），門號0000000000號行動電話之申請
    人為RICONALLA GLENNA GARGAR （本院卷(二)第85頁），均難
    認與被告甲○○有何關係，更無法認定被告曾有使用上揭門
    號行動電話之情，故遽憑證人乙○○之證述及前揭監聽譯文
    之內容，尚難認定被告涉有販賣毒品海洛因予薛寶泰之犯行
    。
  (三)另證人丁○○雖於警詢及偵訊中證稱：0000000000號行動電
    話是伊在使用，95年3 月至95年6 月間有向綽號「無花的」
    甲○○購買海洛因及安非他命，多久買1 次不一定，每次約
    買2 、3 千元，因為朋友介紹知道甲○○有在賣毒品，差不
    多有買10幾次，都在大榮工商附近（96偵5260卷第112 至11
    3 、119 頁）。證人丁○○另於本院97年1 月9 日審判時先
    具結證稱：對於在地檢署作證時證稱曾經以行動電話向被告
    購買安非他命、海洛因10幾次，每次約2 、3 千元，在大榮
    工商附近交易沒有意見，忘了是何時交易，但有向被告購買
    毒品等語（本院卷(一)第167 至171 頁）；後於97年3 月5 日
    審理時則改證稱：之前證稱向被告購買毒品是警察要伊講的
    ，因為若伊不配合，會交代監所裡面的人給伊修理，因此才
    說向被告購買毒品，95年3 月至95年6 月間曾以0000000000
    號行動電話打給被告談合資購買毒品事宜，被告在電話中有
    叫我去問別人有無毒品，有時候會互相請對方問有無毒品等
    語（本院卷(二)第11至15頁）。是證人丁○○就被告甲○○究
    竟有無販賣毒品海洛因、安非他命給他，所述前後不一，是
    否可採，已非無疑。再查，被告並不否認曾向他人借用0000
    000000、0000000000號這2 支門號之行動電話與證人丁○○
    通話，但堅稱是與證人丁○○聯絡合資購買毒品（本院卷(二)
    第18 1頁），核與證人丁○○於本院第二次詰問時所證內容
    大致相符。尤有進者，從證人丁○○所使用門號0000000000
    號行動電話分別與被告所持用0000000000號行動電話於95年
    4 月19日8 時2 分通話監聽譯文內容：「群（即被告甲○○
    ）：你那邊有最大件的嗎？欽（即證人丁○○）：最大件的
    是怎樣？整塊的嗎？」、「群：晚上，是有確定嗎？不要再
    像那天那樣了！欽：你說大件的我不敢給你確定…你若說小
    件的是一定有的啦！」、「群：我跟你說，若大件的有的話
    ，那價格你順便給他問起來一下。欽：好…我想等一下我若
    閒，想說過去你那邊一趟，先拿這個過去給你看看。」、「
    群：也是可以啊！欽：對啊！」（本院卷(一)第22 0頁），在
    95年4 月25日10時48分通話監聽譯文內容：「欽：我姑表大
    ，他剛才在我這聊天，說要拿一批那個，說較便宜，要給你
    看看。群：這樣喔！」、「欽：你看好嗎？群：不過，幹，
    他這邊好像有那個。」，在95年5 月1 日20時15分與被告所
    借用0000 000000 號行動電話通話譯文內容：「欽：這有大
    的、整個的，看要否？群：阿那個呢？行情呢？」、「欽：
    那個有較軟啦，那個28啦！群：嗯！」、「欽：阿這28而已
    。群：喔，好。」，95年5 月1 日20時30分與被告所持用00
    00000000號行動電話通話監聽譯文內容：「群：你說整件的
    嗎？欽：對。」、「群：整件的可能沒法度。欽：這樣喔。
    」、「群：人都有去問到較水（美）的。欽：嗯！…之前那
    罐酒給你有動啦！群：嗯！」、「欽：他現在他這算在這人
    給他的價格有降下來，你聽有嗎？群：嗯，我知道！」、「
    欽：價格有降下來當然就沒有動，你知道啦，你若說價格他
    沒降，當然他要動稍微啊！群：嗯﹗」、「群：這樣我問看
    看啦，他這可能機率較低啦，我問看看啦！欽：你若半領也
    不要緊啦，散錢的也不要緊啦！群：好啦。欽：對啦，就一
    樣都不要動啦，我有跟那個商量好了！」，在95年5 月3 日
    23時35分通話監聽譯文內容：「欽：那個石頭你那邊有人要
    嗎？群：你說我大仔嗎？欽：石頭啦！群：石頭？哪有那個
    石頭？欽：硬的啦！群：啊多少？欽：那個85。群：85？他
    給你喔？欽：對。群：人85給你喔？欽：沒，他出出來出85
    …欽：不然若那個我跟他們說80，看他們有要那個否？群：
    我先問看看」，95年5 月3 日23時40分之通話監聽譯文內容
    ：「群：他說他錢都花了，都提貨去了。欽：喔，這樣喔。
    群：對…欽：那另外那個你有要嗎？昨天那個就在那還沒出
    去！欽：這樣喔！」。綜觀前述被告與證人丁○○之通話內
    容，除被告多次透過證人丁○○詢問疑似毒品交易之價格，
    擬透過證人丁○○向第三人購買毒品外，並無證人丁○○於
    警詢、偵訊中所證述或公訴意旨所認被告販賣甲基安非他命
    或海洛因給證人丁○○之情，故遽憑證人丁○○前揭與卷附
    監聽譯文內容不符之證述，自難認被告曾於95年3 月至95年
    6 月間曾販賣甲基安非他命、海洛因10幾次給證人丁○○之
    事實。
  (四)按犯罪之著手階段，係指行為人為實現犯意而開始實行構成
    犯罪要件之行為而言。販賣毒品之犯行，自應以毒販與購買
    者，就買賣毒品之標的物及價格意思表示一致時，始認為已
    經著手販賣毒品之行為（最高法院95年度台上字第6762號判
    決要旨參照）。證人丙○○雖於偵訊中證稱：伊的毒品都是
    在台中及彰化買的，甲○○是朋友綽號「康賓」介紹認識的
    ，曾經以女朋友呂秋慧的0000000000號行動電話打給甲○○
    ，在電話中談過要跟他買毒品，但後來價格談不攏，沒有買
    等語（96偵5260卷第132 頁），及於本院97年1 月9 日審理
    時證稱：曾在電話中向被告詢問毒品價格，請被告幫忙問南
    部毒品價格，但後來因為路途遙遠且價格沒有談攏就沒有進
    一步接洽，到底是否他在賣我不清楚等語（本院卷(一)第172
    至177 頁），及本院97年3 月12日審理時證稱：我之前有拜
    託被告幫我問毒品價格，卷附部分監聽譯文之通話內容是在
    講六合彩的號碼，因為當時錢較不方便，與被告不熟，且沒
    有看到毒品，怕被告騙，所以沒有下來南部購買毒品等語（
    本院卷(二)第68至70頁）。另從證人丙○○所持用0000000000
    號行動電話與被告持用門號0000000000號之行動電話95年12
    月25日21時29分之通話監聽譯文內容：「群（即甲○○）：
    他現在喔，有啦，阿不過跟之前那個不同啦！城（即丙○○
    ）：阿程度看怎樣？群：差不多啦！城：這樣不然我明天下
    去看看…下去看，若會合就在那處理，若不合就沒辦法了。
    群：對啦，人家如果要買都嘛要買青的，誰要買差的，對不
    對？城：當然啦。」，95年12月26日12時54分之通話監聽譯
    文內容則為：「群：你差不多何時要下來？城：下午。群：
    我跟你說他這這邊另外那種也有，他現在那有1 件。城：下
    來見面再說。群：中的，中扮的。城：見面再說。」，又證
    人丙○○所持用前揭門號行動電話與被告所持用門號000000
    0000號行動電話96年1 月6 日21時23分之通話監聽譯文內容
    ：「群：那個我跟你說喔，他那問起來較那個啦，160 啦…
    城：我說程度怎樣？群：都很水啦！」，96年1 月8 日20時
    12分通話監聽譯文內容：「群：我那天跟你的那個，大號16
    0 …特仔160 那個啦，他那今天資料我有看啦！城：嗯。群
    ：比那天你看的那個準很多。城：160 的就對了？群：對，
    160 的…小號的22啦。城：這樣我瞭解。」之通話內容來看
    ，被告與證人丙○○二人雖有疑似毒品交易之對話，但對於
    交易價格、數量等有關交易之重要條件，尚難認已達成共識
    或有所合意。況證人丙○○自偵訊迄本院審理中均一再證稱
    曾託被告詢問毒品之價格，但因價格未談妥，所以沒有向被
    告買過毒品等情，核與前述監聽譯文之通話內容大致相符，
    顯見被告與證人丙○○間雖曾就毒品交易有所接觸，證人丙○○也曾託被告多次詢問毒品價格，但對於毒品之交易條件
    始終未能達成共識，被告顯無販賣毒品予證人丙○○既、未
    遂之犯行。除此之外並無證據證明被告當時已有意圖營利販
    入毒品之行為，自難單憑證人丙○○前揭證述即認被告已有
    販賣毒品予證人丙○○之未遂犯行。
  (五)另證人呂秋慧警詢中已陳稱不認識被告甲○○（96偵5260卷
    第77至78頁），證人即警員謝典龍、黃延慶在本院之證述內
    容則係就本件監聽、搜索過程為陳述，並提出合法監聽之資
    料。是證人呂秋慧、謝典龍、黃延慶所證述內容，並不足以
    作為被告販賣毒品予薛寶泰、丁○○、丙○○等人之證據。
  (六)按毒品危害防制條例第4 條第1 項之販賣行為，固不以販入
    之後復行賣出為要件，只要以營利為目的購入或賣出，其犯
    罪即為完成。惟於此情形，被告自販入毒品迄為警查獲，客
    觀上其持有毒品之狀態並無改變，而其內在主觀販賣之犯意
    ，除其自白外，尚須形諸外部之證據以為判斷。本件被告自
    警詢、偵訊及本院審判中均一再堅稱購入之毒品係為供己施
    用，且被告自81年間起即多次因施用毒品前科經法院判刑確
    定及裁定送戒治執行，有卷附臺灣高等法院被告前案紀錄表
    可佐，另被告遭查獲當日亦因施用海洛因經本院96年度毒聲
    字第399 號裁定送觀察勒戒執行確定，堪認被告確有施用毒
    品之劣行。又本件扣案海洛因僅2 小包（其中1 包驗前淨重
    0. 126公克，驗後淨重0.100 公克，另1 包驗前淨重2.880
    公克，驗後淨重2.826 公克），數量微少，依被告於警詢中
    供稱：每次施用海洛因約0.1CC （偵卷第6 頁背面）及本院
    審理中供稱：自94、95年以後因患有蜂窩性組織炎幾乎天天
    施用海洛因（本院卷(二)第77頁）之情，是以被告施用海洛因
    之次數及用量觀之，被告為警查獲當時所扣得之海洛因，若
    被告每日持續施用，約僅供其施用不到1 月，是被告為警查
    獲之毒品數量，雖超出其1 日可能施用之數量稍多，然尚屬
    短期內其個人合理施用之數量，且被告1 次購買之毒品數量
    愈多，衡情得以較優惠之價格交易。從而，被告供稱被查扣
    之海洛因係伊購買來欲供己施用一節，尚非全然無據。又用
    以分裝之夾鏈袋價廉，賣場多以大量包裝一次販售，另坊間
    施用毒品者於毒品交易及施用毒品前，為防毒販偷斤減兩或
    施用過量，經常自備電子磅秤於交易毒品時或分裝成適量小
    包裝供己施用前，用以確認毒品重量，是上開自被告住處查
    扣之電子磅秤及夾鏈袋尚不能排除係被告購入毒品後秤重分
    裝以供施用之可能性。
  (七)從而，上開電子磅秤、分裝袋等物，均難以證明被告購入毒
    品海洛因主觀上即有販賣他人之犯意。是本件被告販賣第一
    級、第二級毒品之犯行，除前開證人乙○○、丁○○、丙○○於警詢或偵訊有瑕疵之證述外，並無其他客觀證據可資佐
    證被告購入毒品後，確有販賣第一級、第二級毒品之犯意，
    是依卷內證據尚難逕認被告有販賣第一級、第二級毒品之犯
    行。
四、綜上所述，公訴人所舉前開證據，尚不足使本院達於通常一
    般之人均不致有所懷疑，而得確信其為真實之程度，致使無
    從形成有罪之確信，則依罪證有疑利於被告之證據法則，即
    不得遽為不利被告之認定。此外，復查無其他積極證據足資
    認定被告有何公訴人所指之販賣第一級、第二級毒品既遂、
    未遂犯行，依法自應為被告無罪之諭知。
據上論斷，應依刑事訴訟法第301 條第1 項前段，判決如主文。
本案經檢察官戊○○到庭執行職務。
中    華    民    國    97    年    3     月    26    日
                  刑事第八庭    審判長法  官  李璧君
                                      法  官  陳振嘉
                                      法  官  曾仁勇
以上正本證明與原本無異。
如不服本判決應於收受本判決後10日內向本院提出上訴書狀，並
應敘述具體理由，如未敘述上訴理由者，應於上訴期間屆滿後20
日內補提理由書狀於本院（均須按他造當事人之人數附繕本）「
切勿逕送上級法院」。
中    華    民    國    97    年    3     月    26    日
                                      書記官  王治華


司法院資訊處製作；財團法人民間司法改革基金會備份。
